臺灣高等法院刑事判決
109年度上易字第640號
上  訴  人  
即  被  告  羅興凱




上列上訴人因傷害案件，不服臺灣新竹地方法院108年度易緝字
第43號，中華民國109年1月10日第一審判決（起訴案號：臺灣新
竹地方檢察署107年度偵字第4893號），提起上訴，本院判決如
下：
    主  文
上訴駁回。               
    事實及理由
一、經本院審理結果，認第一審以上訴人即被告羅興凱犯修正前
    刑法第277條第1項之傷害罪，為累犯（原判決主文漏未記載
    ，併此指明），判處拘役40日，並諭知易科罰金折算之標準
    為新臺幣1,000元折算1日，認事用法及量刑均無不當，應予
    維持，並引用第一審判決書記載之事實、證據及理由（如附
    件）。
二、被告上訴意旨略以：我確實有與告訴人鄒興棟發生爭執、拉
    扯，祇因我國中肄業，不知法律，雖亦受有肢體擦傷，但未
    同時向對方提告，現已坦承認錯，雙方又都僅受（輕微）皮
    肉外傷，原審量處我拘役40日，顯然過重，祈請鈞院體恤我
    家有高齡老母，亟待照養，能撤銷原判決，從輕量刑云云。
三、刑罰之量定，為事實審法院之職權，倘法院已審酌刑法第57
    條各款所列情狀，而所量定之刑並未逾越法定刑範圍，亦無
    顯然失當情形，自不得任意指為違法。查原判決就被告本案
    犯行，係以行為人責任為基礎，說明審酌被告不尊重他人身
    體法益，竟毆打告訴人成傷，並兼衡被告之素行（前有恐嚇
    、酒後駕車前科，固構成累犯，但因與本案罪質不同，不予
    加重其刑）、犯罪之動機、目的、手段、情節、所生危害、
    告訴人所受傷勢，及於原審審理時終能坦承犯行，惟未與告
    訴人達成和解賠償損害；暨衡酌被告國中肄業之智識程度、
    家有母親、弟妹及未成子女，已離婚，從事工地水電工之家
    庭生活及經濟狀況等一切情狀而為量刑，既未逾越法定刑範
    圍，亦無濫用權限、顯然失當情形，核屬刑罰裁量權適法之
    行使，被告徒以前開情詞，空言指摘原審量刑過重、違法，
    為無理由，應予駁回。
四、被告經合法傳喚，無正當理由不到庭，爰不待其陳述逕行判
    決。
據上論斷，應依刑事訴訟法第373條、第368條、第371條，判決
 如主文。
本案經檢察官陳韻中提起公訴，經檢察官陳昱旗到庭執行職務。
中　　華　　民　　國　　109 　年　　4 　　月　　30　　日
                  刑事第二十三庭審判長法　官  李釱任
                                      法　官  梁耀鑌
                                      法　官  連育群
以上正本證明與原本無異。
不得上訴。
                                      書記官  于  誠
中　　華　　民　　國　　109 　年　　5 　　月　　1 　　日

【附件】
臺灣新竹地方法院刑事判決　　　　　　 108年度易緝字第43號
公　訴　人　臺灣新竹地方檢察署檢察官
被　　　告　羅興凱  





上列被告因傷害案件，經檢察官提起公訴（107 年度偵字第4893
號），被告於本院準備程序中，就被訴事實為有罪之陳述，經告
知被告簡式審判程序之旨，並聽取檢察官及被告之意見後，裁定
依簡式審判程序進行，本院判決如下：
    主  文
羅興凱傷害人之身體，處拘役肆拾日，如易科罰金，以新臺幣壹
仟元折算壹日。
    事  實
一、羅興凱基於傷害他人身體之犯意，於民國106 年10月1 日16
    時許，在新竹縣○○鄉○○街00○0 號旁之烤香腸攤位前，
    徒手毆打鄒興棟，致鄒興棟受有左手中指近端指骨骨折、左
    手擦傷及右手挫傷併擦傷等傷害。
二、案經鄒興棟訴由新竹縣政府警察局竹東分局報請臺灣新竹地
    方檢察署檢察官偵查起訴。
    理  由
一、本件被告羅興凱所犯傷害罪，非死刑、無期徒刑、最輕本刑
    為3 年以上有期徒刑之罪，或高等法院管轄第一審之案件，
    被告等於本院準備程序進行中，就被訴事實均為有罪之陳述
    ，經本院認合於刑事訴訟法第273 條之1 第1 項之規定，裁
    定進行簡式審判程序，合先敘明。
二、訊據被告羅興凱對於上揭事實坦承不諱（見易緝字第43號卷
    第28、29、35頁），並經告訴人鄒興棟於警詢及偵訊時指訴
    綦詳（見偵字第4893號卷第2 至4 、36頁），且經證人徐嘉
    德於警詢時證述甚明（見偵字第4893號卷第9 、10頁），此
    外，復有相片影像資料查詢結果1 份及國立臺灣大學醫學院
    附設醫院竹東分院於106 年10月1 日所出具之診斷證明書1
    份在卷足稽（見偵字第4893號卷第5 、11頁），足認被告前
    開出於任意性之自白核與事實相符而堪採信，從而本案事證
    明確，被告所為前揭犯行堪以認定，應予依法論科。
三、按行為後法律有變更者，適用行為時之法律，但行為後之法
    律有利於行為人者，適用最有利於行為人之法律，刑法第2
    條第1 項定有明文。查被告羅興凱行為後，刑法第277 條第
    1 項規定業經立法院修正，並經總統於108 年5 月29日以華
    總一義字第10800053451 號令公布施行，於同年月31日生效
    ，修正前刑法第277 條第1 項規定為：「傷害人之身體或健
    康者，處三年以下有期徒刑，拘役或一千元以下罰金。」修
    正後同條項則規定：「傷害人之身體或健康者，處五年以下
    有期徒刑、拘役或五十萬元以下罰金。」就上開修正前後法
    文相較，其法定刑之有期徒刑上限由3 年提高為5 年、罰金
    刑上限則由1000銀元【即新臺幣（下同）3 萬元】提高為50
    萬元，足見修正後刑法第277 條第1 項規定並無較有利於被
    告，是經新舊法比較結果，被告所犯本案仍應適用其行為時
    即修正前刑法第277 條第1 項之規定。
四、核被告羅興凱所為，係犯修正前刑法第277 條第1 項之傷害
    罪。又被告前曾於102 年9 月間因恐嚇案件，經本院竹東簡
    易庭於103 年12月31日以103 年度竹東簡字第183 號判處有
    期徒刑2 月（共5 罪），應執行有期徒刑5 月，於104 年2
    月2日確定；又於103 年11月間因酒後駕車之公共危險案件
    ，經本院竹東簡易庭於104 年3 月9 日以104 年度竹東交簡
    字第7 號判處有期徒刑2 月，於104 年4 月7 日確定。上開
    及案件經本院於104 年8 月7 日以104 年度聲字第657 號裁
    定應執行有期徒刑7 月，於104年8 月20日確定，並於105 
    年4 月1 日縮短刑期執行完畢等情，有臺灣新竹地方檢察署
    刑案資料查註紀錄表1 份及臺灣高等法院被告前案紀錄表1 
    份在卷足參（見偵字第4893號卷第26、27頁、訴緝字第43號
    卷第47至49頁），其於有期徒刑執行完畢5 年內故意再犯本
    件有期徒刑以上之罪，符合刑法第47條第1 項累犯之規定，
    本院審酌被告所犯之前案為恐嚇及酒後駕車之公共危險等案
    件，與本案犯行並非具有相同或類似之性質，亦非屬暴力等
    具有重大惡性特徵之犯罪類型，且審慎考量本案情 節、被
    告之主觀惡性、危害程度及罪刑相當原則，爰不依刑法第47
    條第1 項規定加重其刑，附此敘明。爰審酌被告不尊重他人
    身體法益，竟毆打告訴人鄒興棟成傷，是其所為確有不該，
    兼衡被告之素行、犯罪之動機、目的、手段、情節、所生危
    害、告訴人鄒興棟所受傷勢情形、被告於本院審理時終能坦
    承犯行，惟被告並未提出確已與告訴人和解並賠償損害之資
    料供以佐證此節；暨衡酌被告為國中肄業之智識程度、尚有
    母親、弟弟及妹妹等家人、離婚、有1 名成年子女、入監執
    行前在臺東之工地從事水電工作之家庭及生活狀況等一切情
    狀，量處如主文所示之刑，並諭知如易科罰金之折算標準，
    以資懲儆。
據上論斷，應依刑事訴訟法第273 條之1 第1 項、第299 條第1
項前段，刑法第2 條第1 項前段、修正前第277 條第1 項、第41
條第1 項前段，刑法施行法第1 條之1 第1 項、第2 項前段，判
決如主文。
本案經檢察官陳韻中提起公訴，檢察官高上茹到庭執行職務。
中    華    民    國   109    年    1     月    10    日
                  刑事第一庭    法  官     楊惠芬
以上正本證明與原本無異。
如不服本判決應於收受送達後10日內向本院提出上訴書狀，並應
敘述具體理由；其未敘述上訴理由者，應於上訴期間屆滿後20日
內向本院補提理由書（均須按他造當事人之人數附繕本）「切勿
逕送上級法院」。告訴人或被害人如對於本判決不服者，應具備
理由請求檢察官上訴，其上訴期間之計算係以檢察官收受判決正
本之日期為準。
中    華    民    國   109    年    1     月    16    日
                                書記官     李艷蓉
附錄本案論罪科刑法條：
修正前刑法第277 條第1 項：
傷害人之身體或健康者，處三年以下有期徒刑、拘役或一千元以
下罰金。